臺灣板橋地方法院刑事判決　　　　　　　　　　　　　九十一年度訴字第八二五號
　　公　訴　人　臺灣板橋地方法院檢察署檢察官
　　被　　　告　甲○○
右列被告因違反毒品危害防制條例案件，經檢察官提起公訴（九十一度毒偵緝字第四
號、九十一年度毒偵緝字第五號、九十一年度毒偵字第二九六號），本院判決如左：
    主  文
甲○○施用第一級毒品，處有期徒刑陸月，如易科罰金以參佰元折算壹日。又連續施
用第二級毒品，處有期徒刑參月，如易科罰金以參佰元折算壹日。扣案如附表編號一
、二所示之物沒收之，如附表編號三所示之物沒收銷燬之。應執行有期徒刑捌月，如
易科罰金以參佰元折算壹日。扣案如附表編號一、二所示之物沒收之，如附表編號三
所示之物沒收銷燬之。
    事  實
一甲○○於民國八十六年間，因違反麻醉藥品管理條例案件，經本院於八十六年九月
  一日以八十五年度訴字第二六四二號判處應執行有期徒刑五年四月確定（尚未執行
  完畢）。竟猶不知悔改，前於八十九年間，已因施用第二級毒品案件，經臺灣板橋
  地方法院檢察署檢察官聲請本院以八十九年度毒聲字第七一○四號裁定令其入勒戒
  處所施以觀察、勒戒後，認無繼續施用毒品之傾向，業由台灣板橋地方法院檢察署
  檢察官於八十九年十二月三十日以八十九年度毒偵字第七五四一號、第七六四六號
  案件為不起訴處分確定，詎其猶未思悛悔，除基於施用第一級毒品海洛因之犯意，
  於八十九年八月七日前一週左右，在不詳時地，施用第一級毒品海洛因一次外，另
  基於施用第二級毒品安非他命之概括犯意，自九十年七月中旬某日起，至同年十月
  底某日止，在臺北縣中和市○○街五四巷八弄三○號住處，連續多次施用第二級毒
  品安非他命。嗣甲○○先後於下列時地為警查獲，即：(一)於九十年八月七日九時三
  十分許，在宜蘭縣頭城鎮○○路上，為警路檢查獲；(二)於九十年八月十五日十六時
  三十分許，在臺北縣板橋市○○街五五巷三之一號二樓查獲；(三)於九十年十月二十
  日九時二十分許，復在台北縣中和市○○街五四巷八弄三十號為警查獲，並扣得如
  附表編號一、二所示之安非他命殘渣袋二只（內含如附表編號三所示之安非他命殘
  渣）及吸食器一組。又甲○○另經本院以九十年度毒聲字第四二五三號裁定令其入
  臺灣臺北看守所附設勒戒處所觀察勒戒後，據認有繼續施用毒品傾向，業經臺灣板
  橋地方法院檢察署檢察官聲請本院以九十一年度毒聲字第二七號裁定令入戒治處所
  施以強制戒治一年。
二案經宜蘭縣警察局礁溪分局報請臺灣宜蘭地方法院檢察署檢察官呈由臺灣高等法院
  檢察署核轉臺灣板橋地方法院檢察署檢察官偵查，暨經臺北市政府警察局萬華分局
  、臺北縣警察局（現已改制為臺北縣政府警察局）海山分局分別移送及報請臺灣板
  橋地方法院檢察署檢察官偵查後，一併提起公訴。
    理  由
一認定犯罪事實所憑之證據及理由
  (一)右揭事實，業據被告甲○○坦承不諱。
  (二)被告尿液經檢驗結果，有安非他命及嗎啡之陽性反應，此有臺灣昭信科技顧問股
    份有限公司濫用藥物陽性檢體檢驗報告、及臺北市立療養院煙毒尿液檢驗報告書
    、慈濟大學濫用藥物檢驗中心檢驗總表、法務部調查局檢驗通知書等在卷可憑。
  (三)關於被告前因施用毒品案件，經臺灣板橋地方法院檢察署檢察官聲請本院以八十
    九年度毒聲字第七一○四號裁定令其入勒戒處所施以觀察、勒戒後，認無繼續施
    用毒品之傾向，業由台灣板橋地方法院檢察署檢察官於八十九年十二月三十日以
    八十九年度毒偵字第七五四一號、第七六四六號案件為不起訴處分確定一節，亦
    有該不起訴處分書在卷足考。
  (四)又被告因再施用毒品，另經本院以九十年度毒聲字第四二五三號裁定令其入臺灣
    臺北看守所附設勒戒處所觀察勒戒後，據認有繼續施用毒品傾向，業經臺灣板橋
    地方法院檢察署檢察官聲請本院以九十一年度毒聲字第二七號裁定令入戒治處所
    施以強制戒治一年，此並有上開裁定及臺灣臺北看守所附設勒戒處所九十年十一
    月二十七日「有無繼續施用毒品傾向證明書」一紙，附卷可稽。
  (五)此外，又有經被告自承係伊所有供施用毒品之如附表編號一、二所示之物扣案，
    可資佐證。
  (六)綜上查證，被告前因施用毒品之犯行既經檢察官予以處分不起訴後，復於五年內
    再行施用第一、二級毒品之事證明確，自應依法論科。
二論罪科刑之理由
  (一)核被告甲○○所為，係犯毒品危害防制條例第十條第一項之施用第一級毒品罪及
    同條第二項之施用第二級毒品罪。
  (二)被告持有安非他命及海洛因之低度行為，應各為其後施用之高度行為所吸收，均
    不另論持有第一、二級毒品罪。
  (三)被告先後多次施用第二級毒品之行為，時間緊接，犯罪構成要件相同，顯係基於
    概括之犯意而為，應依連續犯之規定論以一罪，並加重其刑。
  (四)被告施用第一級毒品罪及施用第二級毒品罪，行為互殊、犯意各別，應予分論併
    罰。
  (五)爰審酌被告施用第一、二級毒品之犯罪動機、目的、犯罪之方法，以及被告前已
    因施用安非他命而經裁定觀察勒戒，竟於檢察官予以處分不起訴後五年內，再行
    施用第一級及第二級毒品，足見其殊乏悔意，惟亦考量其於犯罪後坦承犯行，態
    度良善等一切情狀，就施用第一級毒品部分，予以量處有期徒刑六月，及就施用
    第二級毒品部分，量處其有期徒刑三月，並分別諭知易科罰金之折算標準，暨合
    併定其應執行有期徒刑八月，並諭知其易科罰金之折算標準。
   (六)關於扣案物品之沒收處分
    1.如附表編號一、二所示之安非他命殘渣袋及吸食器一組，被告自承為其所有供
      施用安非他命之用，因非所謂「專供施用毒品之器具」，合依刑法第三十八條
      第一項第二款規定，沒收之。
    2.至於如附表編號三所示之安非他命殘渣，雖因量微無法秤重，惟因係屬第二級
      毒品，應依毒品危害防制條例第十八條第一項前段規定，沒收銷燬之。
三適用之法律
  (一)刑事訴訟法第二百九十九條第一項前段。
  (二)毒品危害防制條例第十條第一項及第二項、第十八條第一項前段。
  (三)刑法第十一條前段、第五十六條、第四十一條第一項前段、第五十一條第五款、
  第三十八條第一項第二款。
  (四)罰金罰鍰提高標準條例第二條。
本案經檢察官張慶林到庭執行職務。
中      華      民      國    九十一    年      五      月    二十九    日
                              臺灣板橋地方法院刑事第五庭
                                  法    官  余來炎
右正本證明與原本無異。
如不服本判決，應於判決送達後十日內向本院提出上訴狀 (應附繕本) ，上訴於
臺灣高等法院。
                                  書 記 官  白俊傑
中      華      民      國    九十一    年      五      月    三十      日
附錄本案論罪科刑法條全文
毒品危害防制條例第十條
施用第一級毒品者，處六月以上五年以下有期徒刑。
施用第二級毒品者，處三年以下有期徒刑。
附表
┌──┬─────┬────────┬───────────┬──────
│編號│ 扣案物品 │數            量│屬                  性│  處分方式
├──┼─────┼────────┼───────────┼──────
│ 一 │安非他命袋│二          只  │被告所有供施用毒品之用│沒收之。
├──┼─────┼────────┼───────────┼──────
│ 二 │吸食器    │一          組  │被告所有供施用毒品之用│沒收之。
├──┼─────┼────────┼───────────┼──────
│ 三 │安非他命殘│袋內殘渣（量微無│第二級毒品            │沒收銷燬之。
│    │渣        │法秤重）        ││
└──┴─────┴────────┴───────────┴──────
